# 请教陈版一个股权激励问题

提问人：poleon 时间：2015-12-05 15:59:48
陈版，想请教您一个问题。 某上市公司A希望并购某企业B，但是顾虑B的历史沿革问题，故而由B业务出资成立新公司C，成立新公司C后A公司高管组成合伙企业以 1 元/股价格增资或受让C股份，约定如C公司完成对赌后，高管将参与公司管理，实施股权激励，但对赌期内不参与公司管理。同时A公司亦增资入股，以 10 元/股价格进入。那么在此情况下，同股不同价，我个人判断高管入股不符合股份支付的条件，待对赌期后再行订立行权条件，对赌期内只是限售，如此是否妥当，或有其他问题么？谢谢

回答人：chenyiwei
没有看懂这个交易背景，能否描述更清楚些？包括各方入股的条件、C的股权结构等信息。谢谢。

提问人：poleon 时间：2015-12-06 20:09:34
交易背景是跟具体的是A公司高管希望在C公司成立之时（C公司成立时完全由B公司全资出资）以较低的价格增资或受让部分股权（ 1元/股），而A公司则以市场价格增资或受让C公司部分股权（ 10 元/股），而这样设计的目的是为了日后激励高管（A公司将派驻高管进入C公司经营管理）实现留出的股份，而股权激励将在C公司原股东团队完成对赌（ 3 年后）才执行，那么在目前这么安排（主要是同股不同价）是否在会计处理上有特殊的问题么？谢谢陈老师。

回答人：chenyiwei
如果将来的受益对象是A派驻C的高管，则该安排可以在C的报表中作为股份支付处理，等待期为 3 年的业绩承诺期。如激励对象不在C任职而是A的高管，则在A报表中确认股份支付费用（个别报表中现金结算，合并报表权益结算）